【裁判字號】    91,交聲,1310
【裁判日期】    920217
【裁判案由】    違反道路交通管理處罰條例聲明異議
【裁判全文】
臺灣士林地方法院交通事件裁定                  九十一年度交聲字第一三一號
    原處分機關  臺北巿交通事件裁決所
    受 處分 人  甲○○
    即 異議 人
右列受處分人因違反道路交通管理處罰條例案件，對於臺北市交通事件裁決所中華民
國九十一年十一月十八日所為之處分（原處分案號：北市裁三字第駕裁二二－ＡＢＸ
六０九六０四號），聲明異議，本院裁定如左：
        主      文
異議駁回。
        理      由
一、按汽車駕駛人，行經有燈光號誌管制之交岔路口闖紅燈者，處新臺幣 (下同)一
    千八百元以上五千四百元以下之罰鍰，道路交通管理處罰條例、第五十三條定有
    明文，且汽車駕駛人駕駛汽車違反道路交通管理處罰條例第五十三條規定者，除
    應依該條所規定之罰鍰處罰外，並予記違規點數三點，同條例第六十三條第一項
    第三款亦有規定。
二、本件受處分人即異議人甲○○於民國九十一年七月七日十三時三十六分許，駕駛
    車號ＤＴ－八九二六號自小客車，沿臺北市○○○路○段四五五巷行駛，至該巷
    口與景文街設有燈光號誌管制之交岔路口，明知其行進方向之燈光號誌係禁止通
    行之紅燈號誌，竟闖紅燈右轉，為臺北市政府警察局文山第二分局警員張志遠發
    現後，隨即攔停制止，並以受處分人有違反行為時道路交通管理處罰條例第五十
    三條規定之行為掣單舉發。因受處分人拒絕簽收所開立之舉發違反道路交通管理
    事件通知單（下稱舉發通知單），經員警在舉發通知單上載明受處分人拒絕簽收
    之事由後，依違反道路交通管理事件統一裁罰標準及處理細則第十一條第一項第
    一款規定，視為受處分人已經收受該通知單。嗣因受處分人於應到案日期後始向
    原處分機關申訴，原處分機關函請舉發機關調查結果，仍認受處分人有上開違規
    行為，乃依行為時道路交通管理處罰條例第五十三條、第六十三條第一項第三款
    之規定於九十一年七月七日逕行裁處異議人五千四百元，並記違規點數三點。
三、受處分人經合法傳喚未到庭，惟據其異議意旨雖不否認曾於前揭時地駕駛車輛經
    警攔停舉發等情，但否認有何闖紅燈之違規行為，辯稱：當天伊行經該路口時號
    誌故障，故號誌並沒有顯示禁止通行之紅燈號誌云云，然查：受處分人確有於前
    揭時地闖越紅燈違規右轉之事實，業據證人即舉發警員張志遠到庭證稱：當天看
    到異議人從羅斯福路六段四五五巷口右轉景文街，當時景文街號誌是綠燈，所以
    我們判斷與他垂直之四五五巷應係紅燈，就將異議人攔停，當時他說號誌壞掉，
    我還有陪他去四五五巷口查看，號誌是正常的，且該號誌與景文街之號誌時相剛
    好相反等語明確，且由卷附證人張志遠庭呈舉發當時前往四五五巷拍攝之該號誌
    照片觀之，該號誌於舉發當時確實正常運作並無故障。本院並依職權函請臺北市
    交通管制工程處查明前開號誌於九十一年七月一日至九十一年十二月三十一日間
    有無故障，據該處函覆：該號誌僅於九十一年八月十五日十三時四十五分有通報
    行車號誌紅燈故障不亮，有臺北市交通管制工程處九十二年一月七日北市交工程
    字第０九二三０三一三八００號函在卷可資稽考。益顯見本件舉發日之九十一年
    七月七日該號誌並無故障，受處分人辯稱號誌故障云云，應屬卸責之詞，不足採
    信。本件事證明確，應依法裁罰。
四、本件受處分人確實有於右開時地騎乘機車闖紅燈之違規行為，且於應到案日後方
    才到案申訴，原處分機關依道路交通管理處罰條例第五十三條、第六十三條第一
    項第三款及違反道路交通事件統一裁罰標準及處理細則第二條所定之裁罰標準表
    規定，裁處受處分人罰鍰五千四百元，並記違規點數三點，核無違誤，受處分人
    異議為無理由，應予駁回。
五、據上論斷，應依道路交通案件處理辦法第十九條，裁定如主文。
中    華    民    國    九十二    年        二        月      十七      日
                            臺灣士林地方法院交通法庭
                                法  官  王  沛  雷
右正本證明與原本無異。
如不服本裁定應於送達後五日內向本院提出抗告狀。
                                書記官  詹  志  鵬
中    華    民    國    九十二    年        二        月      十九      日


司法院資訊處製作；財團法人民間司法改革基金會備份。
